臺灣臺中地方法院刑事判決
110年度易字第1907號
公  訴  人  臺灣臺中地方檢察署檢察官
被      告  鄭文興


上列被告因竊盜案件，經檢察官提起公訴（110年度偵字第23296
號），本院判決如下：
    主    文
鄭文興犯如附表編號1 、2 、3、4 所示之罪，處如附表編號1 
、2 、3、4 「罪刑」欄所示之刑及沒收。應執行有期徒刑捌月
，如易科罰金，以新臺幣壹仟元折算壹日。沒收部分併執行之。
 
    犯罪事實
一、鄭文興意圖為自己不法之所有，基於竊盜或毀損之犯意，分
    別為下列犯行：㈠於民國110年5月5日凌晨3時27分許，持自
    備鑰匙至臺中市○○區○○路0段000○00號騎樓，竊取李宗翰所
    有之車牌號碼000-000號普通重型機車，得手後供己代步用
    ，使用後棄置在臺中市潭子區福貴路與仁愛路口（已發還）
    。㈡於110年6月9日凌晨3時許，持自備鑰匙至臺中市○○區○○
    街000號前，竊取陳采琳所有之車牌號碼000-000號普通重型
    機車，得手後供己代步用，使用完畢後棄置在臺中市中友百
    貨後方（已發還）。㈢於110年6月10日凌晨3時49分許，騎乘
    前揭竊得之車牌號碼000-000號普通重型機車，至臺中市○○
    區○○路0段000巷00弄00號前，以打火機燒破李生帆所有之車
    牌號碼000-0000號營業用小客車車窗，竊取車內現金新臺幣
    （下同）900元，得手後隨即離去。㈣於110年6月16日6時30
    分許前某時，在臺中市○○區○○路0段000巷00號前，持自備鑰
    匙竊取林呂村所有之車牌號碼000-000號普通重型機車，得
    手後供己代步用。經李宗翰、陳采琳、李生帆、林呂村報警
    後，嗣於110年6月17日3時40分許，鄭文興騎乘前揭車牌號
    碼000-000號普通重型機車，在臺中市○○區○○路0段000巷0號
    防火巷前為警查獲，並扣得前揭機車1輛（已發還）及作案
    鑰匙1支。
二、案經李宗翰、李生帆訴由臺中市政府警察局第五分局報告臺
    灣臺中地方檢察署檢察官偵查起訴。
    理    由
一、證據能力部分：
　　按被告以外之人於審判外之言詞或書面陳述，除法律有規定
    者外，不得作為證據；被告以外之人於審判外之陳述，雖不
    符合刑事訴訟法第159 條之1 至第159 條之4 之規定，但經
    當事人於審判程序同意作為證據，法院審酌該言詞陳述或書
    面陳述作成時之情況，認為適當者，亦得為證據。當事人、
    代理人或辯護人於法院調查證據時，知有第159 條第1 項不
    得為證據之情形，而未於言詞辯論終結前聲明異議者，視為
    有前項之同意，刑事訴訟法第159 條第1 項、第159 條之 5
    定有明文。查本件判決認定犯罪事實所引用之被告鄭文興以
    外之人於審判外之陳述，公訴人及被告迄至言詞辯論終結前
    均未聲明異議，且經本院審酌該等證據資料製作時之情況，
    並無違法不當及證明力明顯過低之瑕疵，堪認作為證據應屬
    適當，依上開規定，均具有證據能力。至於不具供述性之非
    供述證據，並無傳聞法則之適用，該等證據既無證據證明係
    公務員違背法定程序所取得，復經本院踐行調查證據程序，
    且與本案具有關聯性，亦均有證據能力。
二、認定犯罪事實之證據及理由：
　　上揭犯罪事實，業據被告鄭文興於警詢、偵查中及本院審理
    時均坦承不諱（見偵卷第88至91、227至229頁，本院卷第15
    5、160頁），核與證人即被害人李宗翰、陳采琳、林呂村警
    詢、告訴人李生帆警詢指訴相符（見偵卷第99至100頁及核
    交卷第27至28頁、偵卷第105至108、93至94及95至97、101
    至103頁），並有員警職務報告、臺中市政府警察局第五分
    局扣押筆錄、扣押物品目錄表、贓物認領保管單-車號000-0
    00號機車、蒐證比對照片、監視器畫面截圖照片：110年5月
    5日、110年6月10日、110年6月16日、車號000-0000號營業
    小客車遭毀損現場照片、林呂村遭竊報案資料：受(處)理案
    件證明單、失車-案件基本資料詳細畫面報表、受理各類案
    件紀錄表、李宗翰遭竊報案資料：受(處)理案件證明單、失
    車-案件基本資料詳細畫面報表、受理各類案件紀錄表、陳
    采琳遭竊報案資料：受(處)理案件證明單、失車-案件基本
    資料詳細畫面報表（見偵卷第63、67至69、71、75、115至1
    31、139至149、151至171、181至185、173至179、187、193
    、199、189、195、201、191、197頁）、臺中市政府警察局
    110年7月25日中市警鑑字第1100053159號鑑定書、110年7月
    20日中市警鑑字第1100053126號鑑定書（見核交卷第9至10
    、13至15頁）、110年度保管字第3819號扣押物品清單、贓
    證物品照片等資料在卷可稽（見本院卷第49、57至59頁），
    上開補強證據足以擔保被告前開任意性自白之真實性，核與
    事實相符，可採為證據，本件事證明確，被告犯行堪以認定
    ，應依法論科。
三、論罪部分：
　㈠核被告就犯罪事實欄一㈠、㈡、㈣所為，均係犯刑法第320條第1
    項之竊盜罪，就犯罪事實欄一㈢所為，係犯刑法第320條第1
    項竊盜罪及同法第354條毀損器物罪。　
　㈡被告於犯罪事實欄一㈢所為之毀損及竊盜犯行間，係基於竊取
    車內財物為目的，以毀損車窗之手段竊取，依自然意義之行
    為概念固得視為不同之動作，然考量其犯罪時間密接、地點
    同一、被害人相同，數動作間仍具有事理上之關聯，仍應認
    係基於同一犯罪計畫而實行之犯罪行為，於法律上應整體評
    價其數舉動為一行為，即係以一行為同時觸犯毀損罪及竊盜
    罪，為想像競合犯，應依刑法第55條從一重之竊盜罪論處。
　㈢被告所犯上開4次竊盜犯行，犯意各別、行為互殊、被害人不
    同，應分論併罰。
四、科刑部分：
　㈠查被告前因竊盜、毒品等案件，經本院以104年度聲字第2290
    號裁定應執行有期徒刑6年確定，於108年3月27日假釋付保
    護管束，109年9月9日保護管束期滿未經撤銷視為執行完畢
    等情，有上開裁定、臺灣高等法院被告前案紀錄表在卷可參
    。被告受有期徒刑之執行完畢後，5 年以內故意再犯本案有
    期徒刑以上之罪，本院審酌被告所犯前罪與本案犯罪，均屬
    於故意犯罪類型，且均係竊盜案件，顯見前案有期徒刑執行
    並無顯著成效，被告對於刑罰之反應力薄弱，仍應適用累犯
    規定予以加重，不致生被告所受之刑罰超過其所應負擔罪責
    ，導致其人身自由因此遭受過苛之侵害，而有不符憲法罪刑
    相當原則，進而牴觸憲法第23條比例原則情形，予以加重最
    低本刑並無罪刑不相當之情事，爰依刑法第47條第1項之規
    定加重其刑。 　　
  ㈡爰以行為人之責任為基礎，審酌被告不思循正規途徑獲取財
    物，反企圖不勞而獲，已有多次竊盜前科，再實施本案4起
    竊盜犯行，顯然欠缺尊重他人財產權之觀念，所為實有不當
    ；惟慮及被告犯後坦認犯行，態度尚可；兼衡被告自述國中
    肄業（僅讀5、6天）之教育程度，父親90多歲住在養老院，
    費用由其與大姐、二姐共同負擔、每月需負擔1萬5,000元、
    母親已過世、未婚無子女、現在其姊夫處擔任鐵工學徒、每
    月若不休息收入3萬6,000元、經濟狀況普通等語（見本院卷
    第161頁），暨其犯罪動機、目的、手段、犯罪所生之危害
    等一切情狀，分別量處如附表編號1至4「罪刑」欄所示之刑
    ，並各諭知易科罰金之折算標準。 　　
  ㈢按數罪併罰定應執行刑之裁量仍應兼衡罪責相當及特別預防
    之刑罰目的，具體審酌整體犯罪過程之各罪關係（例如各行
    為彼此間之關聯性《數罪間時間、空間、法益之異同性》、所
    侵害法益之專屬性或同一性、數罪對法益侵害之加重效應等
    ）及罪數所反應行為人人格及犯罪傾向等情狀綜合判斷，為
    妥適之裁量，且仍受比例原則及公平原則之拘束，倘違背此
    內部界限而濫用其裁量，仍非適法（最高法院104年度台抗
    第718號裁定意旨參照）。至刑罰之科處，應以行為人   之
    責任為基礎，考量人之生命有限，刑罰對被告造成之痛苦程
    度，係以刑度增加而生加乘效果，而非等比方式增加，如以
    實質累加方式執行，刑責恐將偏重過苛，不符現代刑事政策
    及刑罰之社會功能，故透過定應執行刑程式，採限制加重原
    則，授權法官綜合斟酌被告犯罪行為之不法與罪責程度、各
    罪彼此間之關聯性（例如數罪犯罪時間、空間、各行為所侵
    害法益之專屬性或同一性、數罪對法益侵害之加重效應等）
    、數罪所反應被告人格特性與傾向、對被告施以矯正之必要
    性等，妥適裁量最終具體應實現之刑罰，以符罪責相當之要
    求，是法院於酌定執行刑時，應體察法律恤刑之目的，為妥
    適之裁量，俾符合實質平等原則（最高法院105年度台抗字
    第626號裁定意旨參照）。也因此，數罪併罰定應執行刑之
    裁量時，應兼衡罪責相當及特別預防之刑罰目的，綜合考量
    行為人之人格及各罪間之關係，具體審酌各罪侵害法益之異
    同、對侵害法益之加重效應及時間、空間之密接程度，注意
    維持輕重罪間刑罰體系之平衡，在依刑法第51條第6 款定執
    行刑者，更應注意刑罰邊際效應隨刑期而遞減及行為人所生
    痛苦程度隨刑期而遞增之情形，考量行為人復歸社會之可能
    性，妥適定執行刑（最高法院108年度台上字第4405號判  
    決意旨參照）。本院考量被告所犯4次竊盜犯行，均係罪質
    相同、實施犯罪時間相近、犯罪手法相似，倘就其刑度予以
    實質累加，尚與現代刑事政策及刑罰之社會功能不符，茲考
    量上情，圩衡被告所犯之法律之目的、違反之嚴重性及貫徹
    刑法量刑公平正義理念，爰定其應執行之刑如主文所示。
五、沒收部分：
  ㈠按犯罪所得，屬於犯罪行為人者，沒收之；沒收，於全部或
    一部不能沒收或不宜執行沒收時，追徵其價額；犯罪所得已
    實際合法發還被害人者，不予宣告沒收或追徵，刑法第38條
    之1第1項前段、第3項、第5項分別定有明文。查被告就犯罪
    事實欄一㈠、㈡、㈣所竊得之機車，車牌號碼分為OBG-595、XH
    6-701、IMC-511號，業已發還被害人李宗翰、陳采琳、林呂
    村3人，有失車-案件基本資料詳細畫面報表2份及認領保管
    單1份在卷可參（見偵卷第195、197、75頁），此部分因犯
    罪所得既已實際合法發還被害人，依上開規定，自無庸宣告
    沒收或追徵其價額。至就犯罪事實欄一㈢犯罪所得900元部分
    ，屬於犯罪行為人，應依刑法第38條之1第1項前段規定宣告
    沒收，因並未扣案，是於全部或一部不能沒收或不宜執行沒
    收時，追徵其價額。 
  ㈡另按供犯罪所用、犯罪預備之物或犯罪所生之物，屬於犯罪
    行為人者，得沒收之；宣告前二條之沒收或追徵，有過苛之
    虞、欠缺刑法上之重要性、犯罪所得價值低微，或為維持受
    宣告人生活條件之必要者，得不宣告或酌減之，刑法第38條
    第2項前段、第38條之2第2項分別定有明文。查本件被告用
    以實施犯罪事實欄一㈠、㈡、㈣犯罪所攜帶之鑰匙壹支，既為
    供被告犯罪所用且為被告所有（見本院卷第158頁），應依
    刑法第38條第2項前段宣告沒收。至扣案之作案衣物，僅屬
    日常一般衣物，業據被告所陳明（見本院卷第158頁），該
    物品乃屬日常可得購買之一般用品，縱予沒收，所得收之特
    別預防及社會防衛亦甚微弱，更欠缺刑法上之重要性，本諸
    刑法第38條之2第2項規定意旨，實無必要加以沒收，爰不予
    沒收，附此敘明。另扣案手套係警察至被告住處所扣得，但
    被告並未使用該手套實施竊盜，否則現場即不會採集到被告
    指紋，業據被告於本院陳明在案（見本院卷第158頁），該
    手套既非供犯罪使用，自亦無沒收之必要。
據上論斷，應依刑事訴訟法第299條第1項前段，刑法第320條第1
項、第354條、第55條、第47條第1項、第41條第1項前段、第8項
、第51條第5款、第38條之1第1項前段、第3項、第38條第2項前
段、第40條之2第1項，刑法施行法第1條之1第1 項，判決如主文
。
本案經檢察官林宏昌提起公訴，檢察官蔣得龍到庭執行職務。
中　　華　　民　　國　　111 　年　　1 　　月　　10　　日
                    刑事第九庭  法  官  彭國能
以上正本證明與原本無異。
如不服本判決應於收受判決後20日內向本院提出上訴書狀，並應
敘述具體理由；其未敘述上訴理由者，應於上訴期間屆滿後20日
內向本院補提理由書（均須按他造當事人之人數附繕本）「切勿
逕送上級法院」。
告訴人或被害人如不服判決，應備理由具狀向檢察官請求上訴，
上訴期間之計算，以檢察官收受判決正本之日起算。
                                書記官  陳宇萱
中　　華　　民　　國　　111 　年　　1 　　月　　10　　日
附表：
 編號 犯罪事實           罪   刑   1. 犯罪事實欄一㈠ 鄭文興犯竊盜罪，累犯，處有期徒刑參月，如易科罰金，以新臺幣壹仟元折算壹日。扣案之鑰匙壹支沒收。   2. 犯罪事實欄一㈡ 鄭文興犯竊盜罪，累犯，處有期徒刑參月，如易科罰金，以新臺幣壹仟元折算壹日。扣案之鑰匙壹支沒收。   3. 犯罪事實欄一㈢ 鄭文興犯竊盜罪，累犯，處有期徒刑參月，如易科罰金，以新臺幣壹仟元折算壹日。未扣案犯罪所得新臺幣玖佰元沒收之，於全部或一部不能沒收或不宜執行沒收時，追徵其價額。   4. 犯罪事實欄一㈣ 鄭文興犯竊盜罪，累犯，處有期徒刑參月，如易科罰金，以新臺幣壹仟元折算壹日。扣案之鑰匙壹支沒收。 
附錄本案論罪科刑所犯法條 
中華民國刑法第320條第1項
意圖為自己或第三人不法之所有，而竊取他人之動產者，為竊盜
罪，處 5 年以下有期徒刑、拘役或 50 萬元以下罰金。
中華民國刑法第354條
毀棄、損壞前二條以外之他人之物或致令不堪用，足以生損害於
公眾或他人者，處2年以下有期徒刑、拘役或1萬5千元以下罰金
。